【裁判字號】    91,重上,159
【裁判日期】    950309
【裁判案由】    侵權行為損害賠償
【裁判全文】
臺灣高等法院臺中分院民事裁定  91年度重上字第159號
上  訴  人  萬力油壓工業股份有限公司
即  聲請人
法定代理人  乙○○
訴訟代理人  林玲珠律師
複代理人    甲○○
被  上訴人  丙○○
訴訟代理人  楊承彬律師
複代理人    莊奇璋
上列當事人間侵權行為損害賠償事件，本院裁定如下：
    主  文
本院91年度重上字第159號侵權行為損害賠償事件卷內關於財政
部臺灣省中區國稅局大屯稽徵所民國（下同）95年1月4日中區國
稅大屯一字第0950000487號函所附上訴人公司90至93年度營利事
業所得稅結算申報書等相關資料影本74紙暨財政部臺灣省中區國
稅局臺中縣分局95年1月10日中區國稅中縣一字第0950001287 號
函所附上訴人公司88、89年度營利事業所得稅結算申報書、損益
表、資產負債表等資料影本4紙，除關於財產目錄（共計13頁）
外，不准當事人或第三人閱覽、抄錄、影印、攝影。
    理  由
一、按當事人得向法院書記官聲請閱覽、抄錄或攝影卷內文書，
    或預納費用聲請付與繕本、影本或節本。卷內文書涉及當事
    人或第三人隱私或業務秘密，如准許前二項之聲請，有致其
    受重大損害之虞者，法院得依聲請或依職權裁定不予准許或
    限制前二項之行為，民事訴訟法第242條第1項、第3項定有
    明文。次按，稅捐稽徵人員對於納稅義務人提供之財產、所
    得、營業及納稅等資料，除對(1)納稅義務人本人或其繼承人
    ；(2)納稅義務人授權代理人或辯護人；(3)稅捐稽徵機關；(4)
    監察機關；(5)受理有關稅務訴願、訴訟機關；(6)依法從事調
    查稅務案件之機關；(7)經財政部核定之機關與人員；(8)債權
    人已取得民事確定判決或其他執行名義者等外，應絕對保守
    秘密，違者應予處分；觸犯刑法者，並應移送法院論罪，稅
    捐稽徵法第33條第1項定有明文。
二、查本院於民國（下同）94年12月23日分別函請臺灣省中區國
    稅局大屯稽徵所、財政部臺灣省中區國稅局臺中縣分局調閱
    上訴人公司90至93年度營利事業所得稅結算申報書等相關資
    料，暨88、89年度營利事業所得稅結算申報書、損益表、資
    產負債表等資料，業經財政部臺灣省中區國稅局大屯稽徵所
    95年1月4日中區國稅大屯一字第0950000487號函，並附上訴
    人公司90至93年度營利事業所得稅結算申報書等相關資料影
    本74紙，暨財政部臺灣省中區國稅局臺中縣分局95年1月10
    日中區國稅中縣一字第0950001287號函，並附上訴人公司88
    、89年度營利事業所得稅結算申報書、損益表、資產負債表
    等資料影本4紙，過院參辦在案。
三、惟查，前開調閱資料中，除關於財產目錄，有涉及本案爭執
    部分之焚化爐外，其餘關於營利事業所得稅結算申報書、損
    益表、資產負債表等資料部分，與焚化爐營業損失之待證事
    實，並無直接之關聯，且經上訴人公司陳明系爭資料中有諸
    多涉及上訴人之財產資料及各股東之個人隱私，例如營利事
    業投資人明細及分配盈餘表即有上訴人各股東之身份證統一
    編號、出生年月日、戶籍地址、投資金額等個人隱私之記載
    ，又如利息所得扣繳憑單中亦有上訴人於各該往來銀行之帳
    號等隱私，經本院審酌後認本院91年度重上字第159號侵權
    行為損害賠償事件卷內之文書涉及當事人或第三人隱私或業
    務秘密，如准許當事人或第三人之聲請閱覽，將有致上訴人
    公司遭受損害之虞，揆諸前開說明，除關於財產目錄外，其
    餘資料不准當事人或第三人閱覽、抄錄、影印、攝影。
四、依民事訴訟法第242條第3項，裁定如主文。
中    華    民    國    95    年    3     月    9     日
                    民事第二庭審判長法  官  童有德
                                    法  官  翁芳靜
                                    法  官  謝說容
上為正本係照原本作成。
如不服本裁定應於送達後十日內向本院提出抗告狀，並繳納抗告
費新臺幣1,000元。
                                    書記官  蘇昭文
中    華    民    國    95    年    3     月    9     日
                                                      Ｂ


司法院資訊處製作；財團法人民間司法改革基金會備份。
